【裁判字號】    90,訴,6
【裁判日期】    900301
【裁判案由】    違反著作權法等
【裁判全文】
臺灣臺北地方法院刑事判決                                九十年度訴字第六號
    公  訴  人  臺灣臺北地方法院檢察署檢察官
    被      告  戊○○
右列被告因違反著作權法等案件，經檢察官提起公訴（八十九年度偵字第一九二三九
號、第二一一三○號、第二二八四五號、第二二八四六號、第二二八四七號、第二二
八四八號、第二二八五○號），本院判決如左：
    主  文
戊○○連續以明知為侵害著作權之物，意圖營利而交付之方法侵害他人之著作財產權
，處有期徒刑肆月，如易科罰金，以參佰元折算壹日。
扣案之盜版影音光碟片壹佰參拾參片、盜版電腦程式光碟片貳佰貳拾捌片均沒收。
    事  實
一、戊○○基於意圖銷售營利之概括犯意，明知「天搖地動」、「恐龍」、「Ｘ戰警
    」、「神鬼戰士」、「決戰時刻」、「魔鬼英豪」、「紐約的秋天」、「不可能
    的任務」等影音著作物，係美商時代華納娛樂公司、美商迪士尼企業股份有限公
    司美商二十世紀福斯影片股份有限公司、美商美國環球影片股份有限公司、美商
    哥倫比亞影片股份有限公司、美商新線製作股份有限公司、美商米高梅影片股份
    有限公司、美商派拉蒙股份有限公司等公司依著作權法第四條第二款及民國（下
    同）八十二年七月十六日簽署生效之「北美事務協調委員會與美國在臺協會著作
    權保護協定」受我國著作權法保護之著作物，非經前揭擁有著作權公司之同意或
    授權，不得擅自意圖營利而交付；並明知「ＭＩＣＲＯ─ＳＯＦＴ  ＷＩＮＤＯ
    ＷＳ９８中文版」、「ＭＩＣＲＯ─ＳＯＦＴ  ＯＦＦＩＣＥ  ２ＯＯＯ中文版
    」、「世紀帝國II」、「ＰＣＣＩＬＬＩＮ  ２ＯＯＯ」、「大富翁四」、「金
    庸群俠傳」、「ＵＬＥＡＤ  ＰＨＯＴＯＩＭＰＡＣＴ  ５．Ｏ中文正式版」、
    「華康金蝶字型  ２ＯＯＯ」、「虛擬光碟  ２ＯＯＯ」等電腦程式軟體著作物
    ，分別係美商微軟公司、趨勢科技股份有限公司、甲○○○股份有限公司、智冠
    科技股份有限公司、乙○○○股份有限公司、華康科技開發股份有限公司及丁○
    ○○股份有限公司擁有著作權之電腦程式，非分別經前揭擁有著作權公司之同意
    或授權，不得擅自意圖營利而交付。竟於八十九年九月間，在在臺北市○○○路
    ○段十四之一號（即光華商圈）附近，以每片新臺幣（下同）二百元之價格，向
    一綽號「小陳」之不詳姓名成年男子購入上開盜版著作物，再自同年月十九日起
    ，在上址以每片八百元之價格販售予不特定之人。嗣於八十九年九月二十四日下
    午四時四十分許，戊○○因在販盜版光碟至其藏置之機車置物箱取出欲交付給客
    戶時內當場為警查獲，並扣得戊○○所有之盜版影音光碟片一百三十三片、盜版
    電腦程式光碟片二百二十八片。
二、案經係美商時代華納娛樂公司、美商迪士尼企業股份有限公司、美商二十世紀福
    斯影片股份有限公司、美商美國環球影片股份有限公司、美商哥倫比亞影片股份
    有限公司、美商新線製作股份有限公司、美商米高梅影片股份有限公司、美商派
    拉蒙股份有限公司委由庚○、己○○告訴；及美商微軟公司、趨勢科技股份有限
    公司、甲○○○股份有限公司、智冠科技股份有限公司、乙○○○股份有限公司
    、華康科技開發股份有限公司、丁○○○股份有限公司分別委由丙○○律師、陳
    文詮訴由臺北市政府警察局大安分局報告台灣台北地方法院檢察署檢察官偵查起
    訴。
    理  由
一、訊據被告戊○○對右揭事實坦承不諱，核與告訴人代理人己○○、庚○、丙○○
    律師、陳文詮指訴及狀述情節互相一致，此外，並有被告所有供販賣所用盜版影
    音光碟片一百三十三片、盜版電腦程式光碟片二百二十八片扣案足資佐證。本件
    事證已臻明確，被告犯行堪以認定。
二、核被告所為，係犯著作權法第九十三條第三款之以明知為侵害著作權之物，意圖
    營利而交付之方法侵害他人之著作財產權罪。其先後多次犯行，時間緊接，構成
    要件相同，顯係基於概括犯意所為應論以連續犯一罪，並加重其刑。查被告販賣
    盜版著作物僅五日，供稱獲利二萬八千餘元、扣案盜版著作物數量尚非龐大，尚
    難認被告係以此為常業。公訴人認被告所為係犯著作權法第九十四條之銷售盜版
    重製物罪，尚有誤會，起訴法條應予變更。審酌被告並無前科，犯罪之動機、所
    生危害尚非重大，及犯罪後態度良好等一切情狀，量處如主文所示之刑，並諭知
    易科罰金之折算標準。
三、扣案之盜版影音光碟片一百三十三片、盜版電腦程式光碟片二百二十八片依法宣
    告沒收。
四、據上論斷，應依刑事訴訟法第二百九十九條第一項前段、第三百條，著作權法第
    九十三條第三款，刑法第十一條前段、第五十六條、第四十一條、第三十八條第
    一項第二款，罰金罰鍰提高標準條例第二條，判決如主文。
本案經檢察官於知慶到庭執行職務
中      華      民      國    九十    年      三      月    一    日
                                          臺灣臺北地方法院智慧財產法庭
                                              法  官  曾  正  龍
右正本證明與原本無異。
如不服本判決，應於判決送達後十日內，向本院提出上訴狀。
                                              書記官  彭  自  青
中      華      民      國    九十    年      三      月    八    日
附錄本案論罪科刑法條：著作權法第九十三條第三款
著作權法第九十三條：
有下列情形之一者，處二年以下有期徒刑，得併科新臺幣十萬元以下罰金：
一、侵害第十五條至第十七條規定之著作人格權者。
二、違反第七十條規定者。
三、以第八十七條各款方法之一侵害他人之著作權者。


司法院資訊處製作；財團法人民間司法改革基金會備份。
